【裁判字號】    97,消債更,781
【裁判日期】    971223
【裁判案由】    更生事件
【裁判全文】
臺灣士林地方法院民事裁定           97年度消債更字第781號
債  務  人  甲○○
代  理  人  徐豐益律師
上列債務人聲請更生事件，本院裁定如下：
    主  文
債務人應於本裁定送達後六十日內，補提如附表所示文件及資料
到院。如逾期未補正，則駁回其聲請。
    理  由
一、按債務人與金融機構協商成立者，不得聲請更生或清算，但
    因不可歸責於己之事由，致履行顯有重大困難者，不在此限
    。本條例施行前，債務人依金融主管機關協調成立之中華民
    國銀行公會會員辦理消費金融案件無擔保債務協商機制與金
    融機構成立之協商，準用前項之規定，消費者債務清理條例
    第151 條第5 項、第6 項分別定有明文。又債務人聲請更生
    時，所提出之財產及收入狀況說明書，應表明下列事項，並
    提出證明文件：一、財產目錄，並其性質及所在地。二、最
    近五年是否從事營業活動及平均每月營業額。三、收入及必
    要支出之數額、原因及種類。四、依法應受債務人扶養之人
    ，此觀諸消費者債務清理條例第43條第6 項規定自明。次按
    ，債務人聲請更生或清算不合程式或不備其他要件者，法院
    應以裁定駁回之，但其情形可以補正者，法院應定期間先命
    補正，同條例第8 條定有明文。且更生之聲請有拒絕提出關
    係文件者，應駁回之，參諸同條例第46條第3 款規定自明。
二、查本件債務人具狀聲請，漏未提出如附表所示文件及資料到
    院。爰定期命補正，如逾期未補正，則駁回其聲請。
中    華    民    國    97    年    12    月    23    日
                  民事第二庭  法      官  陳梅欽
上為正本係照原本作成。
本件不得抗告。
中    華    民    國    97    年    12    月    23    日
                              書  記  官  高郁婷
附表：（一）提出債務人配偶李淑芬及債務人長女梁學雯、次女
            梁家甄之勞工保險被保險人投保資料表，95、96年
            綜合所得稅各類所得資料清單，及最近一個月財產
            歸屬資料清單，並提出自民國97年1 月迄今薪資轉
            帳證明或經雇主簽名與蓋章之薪資單影本。
      （二）提出債務人95年綜合所得稅各類所得資料清單，及
            最近一個月財產歸屬資料清單。
      （三）應受扶養親屬（即梁愷珊）最近一個月財產歸屬資
            料清單，另說明債務人就應受扶養親屬每月支出扶
            養費之數額及計算方式與項目，且需詳列明細與各
            細項金額，勿僅以一概括數額提出之，並應提出實
            際支出該筆費用之證明。又應釋明其他扶養義務人
            （即債務人之配偶李淑芬）之工作內容及收入狀況
            ，實際上與債務人如何分擔該筆扶養費。
      （四）債務人聲請更生前五年內從事小規模營業活動（擔
            任藝成企業社負責人）之證明文件（如：附營利事
            業登記證及五年內之401 表格，或營業登記准許函
            及五年內之403 表格，若未報營業稅者，應提出最
            近五年內綜合所得稅各類所得資料清單，再若未報
            所得稅者，需以書面陳述每月平均營業及收入之情
            形及提出可資證明之文件）。
      （五）債務人戶籍地與住所地不一致之原因，說明兩地房
            屋各為何人所有，並提出證明文件。
      （六）提出債務人之勞工保險被保險人投保資料表，及97
            年7 月迄今薪資轉帳證明，並說明債務人所任職公
            司之薪資計算與業績抽成方式及薪資明細（除本俸
            以外，是否有其他佣金、獎金或津貼）。
      （七）說明債務人住所地之房屋由何人共同居住，其他居
            住之人工作內容及收入情形，如何分擔每月水、電
            、瓦斯費用，另應製表詳列自97年1 月迄今每月支
            出數額，並檢附繳費收據影本。
      （八）提出債務人所使用之機車行照影本，釋明債務人每
            月騎乘之里程數及每月支出油資新臺幣（下同）
            1,500 元之計算方式，並提出實際支出該筆費用之
            證明。又債務人所任職之公司是否有交通費之補助
            ？
      （九）提出債務人每月支出勞保費546 元、健保費1,719
            元之證明。
      （十）釋明債務人現任職於新光人壽保險股份有限公司，
            薪資存簿轉帳證明97年1 ～6 月平均薪資每月33,9
            08元，與債務人所稱每月收入僅20,274元差距之原
            因。
      （十一）提出債務人自95年10月迄今所有郵局、金融機構
              存款帳戶存摺、證券存摺（集保存摺）之封面、
              完整清晰之內頁資料影本及證券公司出具之客戶
              庫存餘額表。（須補登存摺至本裁定送達之日後
              ，並分別按時間先後順序排列）
      （十二）提出債務人勞工紓困貸款之相關資料，並說明該
              筆資金流向。
      （十三）說明依債務人所提出之新光銀行存摺內頁資料影
              本所示，債務人分別於96年4 月10日、7 月20日
              、7 月25、10月22日、11月2 日、11月6 日、97
              年5 月5 日，分別以現金支出164,000 元、100,
              000 元、835,000 元、650,000 元、200,000 元
              、597,000 元、114,000 元，及於97年4 月3 日
              匯出款項200,000 元之原因。
      （十四）說明依債務人所提出之新光銀行存摺內頁資料影
              本所示，債務人於96年7 月17日及10月18日分別
              有1,000,000元及1,475,000元資金流動之原因。
      （十五）依債務人所提出之新光銀行存摺內頁資料影本所
              示，債務人自96年10月9 日至97年7 月18日間分
              別有零星幾筆以現金存入資金，說明資金來源為
              何。
      （十六）說明債務人與債權人是否依個別協商一致性方案
              成立協商？若有，應提出協議書影本及還款證明
              。
      （十七）參酌本院更生方案製作重點提示（可至本院網站
              ，便民服務項目之書狀範例中下載），預擬債務
              人之更生方案（須說明每期清償金額、清償期數
              、分期清償之方式及債權清償之成數）。


司法院資訊處製作；財團法人民間司法改革基金會備份。
